臺灣嘉義地方法院刑事判決　　　　　　　100年度易字第800號
公　訴　人　臺灣嘉義地方法院檢察署檢察官
被　　　告　葉三郎
上列被告因竊盜案件，經檢察官提起公訴（一百年度偵字第八○
七六號），被告就被訴事實為有罪之陳述，經本院裁定由法官進
行簡式審判程序，判決如下：
    主  文
乙○○攜帶兇器，踰越安全設備竊盜，累犯，處有期徒刑柒月，
扣案之電工鉗壹支、尖嘴鉗壹支均沒收。
    犯罪事實
一、乙○○前因強制性交案件，於民國八十八年四月二十一日經
    本院以八十八年度訴字第一三九號判決判處有期徒刑九年，
    經上訴後，臺灣高等法院臺南分院以八十八年度少連上訴字
    第八一三號撤銷原判決，然仍判處有期徒刑九年，復經上訴
    後，最高法院於八十九年六月十五日以八十九年度台上字第
    三四二七號判決上訴駁回確定，並發監執行後，於一百年六
    月三日縮刑期滿，執行完畢；詎乙○○猶不知悔改，竟基於
    加重竊盜之故意，意圖為自己不法所有，於一百年十一月二
    日上午十時許（起訴書誤載為十一時許），駕駛車號00-000
    0號自用小客車，至嘉義縣朴子市○○里○○○○○○號前
    ，攜帶其所有且客觀上足以威脅人之生命、身體、安全並足
    供兇器使用之電工鉗一支、尖嘴鉗一支，利用該址窗戶並未
    緊閉，經由窗戶進入該址竊取甲○○所有之VV14mm*3C規格
    之電纜線一條四點五公尺約三點四公斤、PE-PVC0.65mm *1P
    及IV 2.0mm硬銅線共零點八公斤，得手後旋為甲○○發現並
    報警處理，而為警在其所駕駛之前開車子後行李箱內查獲並
    扣得其所有之電工鉗一支、尖嘴鉗一支、八角釘拔一支、鐵
    線勾一支、鐵片剪一支及棉布手套一雙。
二、案經嘉義縣警察局布袋分局報請臺灣嘉義地方法院檢察署檢
    察官偵查起訴。
    理    由
一、程序部分：
    本件被告乙○○所犯為死刑、無期徒刑、最輕本刑為三年以
    上有期徒刑以外之罪，被告於準備程序中均就被訴事實為有
    罪之陳述，經法官告知簡式審判程序之旨，並聽取公訴人、
    被告之意見後，認為適宜，依刑事訴訟法第二百七十三條之
    一第一項規定，裁定進行簡式審判程序。又刑事訴訟法第一
    百五十九條第一項規定：被告以外之人於審判外之言詞或書
    面陳述，除法律有規定者外，不得作為證據。惟同條第二項
    例外規定：法院以簡式審判程序，不適用之。故本件不適用
    傳聞排除法則有關限制證據能力之相關規定。並得依同法第
    三百十條之二之準用同法第四百五十四條之規定製作略式判
    決書，僅需記載犯罪事實、證據名稱及應適用之法條，並得
    以簡略方式為之。
二、證據名稱：
  (一)被害人甲○○於警詢中之指述。
  (二)被告於警詢、偵查中及本院之自白。
  (三)嘉義縣警察局布袋分局扣押物品目錄表、贓物認領保管單及
    現場照片十四張。
  (四)扣案之電工鉗、尖嘴鉗各一支。
  (五)本院一百年十二月二十三日辦理刑事案件電話紀錄查詢表一
    紙。
  (六)被告之自白核與上開積極證據相吻合，應屬信實可採。本件
    事證明確，被告犯行，洵堪認定。
三、論罪科刑之理由：
  (一)按刑法第三百二十一條第一項第三款之攜帶兇器竊盜罪，其
    所稱「兇器」，其種類並無限制，凡客觀上足對人之生命、
    身體、安全構成威脅，具有危險性之兇器均屬之，且祇須行
    竊時攜帶此種具有危險性之兇器為已足，並不以攜帶之初有
    行兇之意圖為必要（最高法院七十九年臺上字第五二五三號
    判例要旨參照）。再窗戶之為安全設備之一種，倘踰越窗戶
    進入屋內，則應認為踰越安全設備。被告竊盜時，攜帶其所
    有之電工鉗、尖嘴鉗各一支，該工具客觀上對人之生命、身
    體、安全造成危險，為可供兇器使用之物，而被告踰越被害
    人之窗戶入內行竊，係屬踰越安全設備，故本件核被告所為
    ，係犯刑法第三百二十一條第一項第二款、第三款之攜帶兇
    器，踰越安全設備竊盜罪。雖起訴書僅記載被告涉犯攜帶兇
    器竊盜罪，惟公訴人於一百年十二月二十一日提出補充理由
    書，已補充更正認為被告除涉犯刑法第三百二十一條第一項
    第三款之攜帶兇器加重竊盜罪外，尚涉犯同條項第二款之罪
    嫌，併此敘明。
  (二)被告有犯罪事實欄所述之前案紀錄，其於一百年六月三日縮
    刑期滿，執行完畢，有臺灣高等法院被告前案紀錄表在卷可
    參，被告於有期徒刑執行完畢後，五年以內再故意犯本件有
    期徒刑以上之罪，為累犯，應依刑法第四十七條第一項之規
    定，加重其刑。本院審酌，被告前有竊盜、強盜及強制性交
    等犯罪前科，素行不佳，如被告所賺取收入不足支應開銷，
    亦應努力尋找其他工作，增加合法收入，或樽節開支，竟不
    為之，反而竊取他人財產，顯見被告對於他人財產權缺乏尊
    重，品行亦有不端，被告竊取他人財物，對於社會治安產生
    相當危害，暨被告犯後坦承犯行，態度良好，所竊財物亦由
    被害人領回，被告為國小肄業之智識程度，目前一人生活，
    並在寺廟工作等一切情狀，量處如附表所示之刑。
  (三)扣案之電工鉗、尖嘴鉗各一支為被告所有，且供其本件犯罪
    所用之物，此為被告供述在卷（見本院卷第四七頁），應依
    刑法第三十八條第一項第二款予以沒收。至扣案之八角釘拔
    一支、鐵線勾一支、鐵片剪一支及棉布手套一雙等物，雖為
    被告所有，然並無證據足以證明係本件犯罪所用之物或供犯
    罪預備之物，爰不另為沒收之諭知，併此敘明。
四、應適用之法條：
    刑事訴訟法第二百七十三條之一第一項、第二百九十九條第
    一項前段、第三百十條之二、第四百五十四條第二項，刑法
    第三百二十一條第一項第二款、第三款、第四十七條第一項
    、第三十八條第一項第二款。
本案經檢察官古慧珍到庭執行職務。
中    華    民    國   100    年    12    月    30    日
                  刑事第三庭    法  官  陳仁智
以上正本證明與原本無異。
如不服本判決應於收受判決後十日內向本院提出上訴書狀，並應
敘述具體理由；其未敘述上訴理由者，應於上訴期間屆滿後二十
日內向本院補提理由書（均須按他造當事人之人數附繕本）「切
勿逕送上級法院」。告訴人或被害人如對於本判決不服者，應具
備理由請求檢察官上訴，其上訴期間之計算係以檢察官收受判決
正本之日期為準。
中    華    民    國   100    年    12    月    30    日
                                書記官  李珈慧
附錄本案論罪科刑法條全文：
中華民國刑法第321條
犯竊盜罪而有下列情形之一者，處6 月以上、5 年以下有期徒刑
，得併科新臺幣10萬元以下罰金：
一、侵入住宅或有人居住之建築物、船艦或隱匿其內而犯之者。
二、毀越門扇、牆垣或其他安全設備而犯之者。
三、攜帶兇器而犯之者。
四、結夥三人以上而犯之者。
五、乘火災、水災或其他災害之際而犯之者。
六、在車站、埠頭、航空站或其他供水、陸、空公眾運輸之舟、
    車、航空機內而犯之者。
前項之未遂犯罰之。